臺灣臺中地方法院刑事判決　　　　　　 100年度易字第3085號
公　訴　人　臺灣臺中地方法院檢察署檢察官
被　　　告　曾懷毅
上列被告因違反毒品危害防制條例案件，經檢察官提起公訴（
100年度偵字第4909號），本院判決如下：
    主    文
曾懷毅持有第一級毒品，累犯，處有期徒刑肆月，如易科罰金，
以新臺幣壹仟元折算壹日。扣案如附表編號1、2所示之物均沒收
銷毀之。
    犯罪事實
一、曾懷毅前因(1)毒品危害防制條例案經本院於民國（下同）89
    年8月24日以89年度訴字第1662號判處應執行有期徒刑1年2
    月（施用第一級毒品10月，施用第二級毒品7月，二罪併定
    ），上訴後經臺灣高等法院臺中分院以89年度上訴字第1772
    號判決駁回上訴確定後，於91年4月21日送監執行；(2)因違
    反槍砲彈藥刀械管制條例案件，經本院於90年12月31日以90
    年度訴緝字第568號判決判處有期徒刑1年3月，併科罰金新
    臺幣10萬元確定；又(3)因違反毒品危害防制條例案件，經本
    院於91年4月1日以91年度訴字第331號判決判處應執行有期
    徒刑1年（施用第一級毒品8月，施用第二級毒品6月，二罪
    併定）確定。上揭(2)、(3)案刑嗣經本院以91年度聲字第1428
    號裁定有期徒刑部分應執行2年2月確定，並接續(1)案執行，
    指揮書執畢日期為94年8月20日，易服勞役期間94年8月21日
    至94年12月9日，於93年10月27日縮短刑期假釋出監，假釋
    期間交付保護管束。惟曾懷毅於上開假釋期間內，(4)於94年
    11 月14日、94年11月17日另犯施用第一、二級毒品等案件
    ，經本院以95年度訴字第501號判決判處應執行有期徒刑1年
    （施用第一級毒品10月，施用第二級毒品4月，二罪併定）
    ，上訴後，經臺灣高等法院臺中分院以95年度上訴字第1195
    號判決駁回上訴，再經最高法院以95年度臺上字第5237號判
    決駁回上訴確定，嗣因中華民國九十六年罪犯減刑條例於96
    年7月16日施行，經臺灣高等法院臺中分院以96年度聲減字
    第943號裁定減刑為有期徒刑6月確定；再(5)因違反毒品危害
    防制條例案件，經本院於96年6月26日以96年度訴字第539號
    判決判處應執行有期徒刑1年3月（施用第一級毒品1年，施
    用第二級毒品6月，二罪併定）確定，嗣因中華民國九十六
    年罪犯減刑條例於96年7月16日施行，經本院於96年9月10日
    以96年度聲減字第3835號減刑裁定各減為有期徒刑6月、3月
    ，合併定執行有期徒刑7月15日確定；上開(1)(2)(3)案假釋經
    撤銷後，曾懷毅於94年11月17日入監執行殘刑7月27日，及
    接續執行上開(4)、(5)減刑後之有期徒刑6月、7月15日，指揮
    書執畢日期為97年4月2日，於97年3月17日縮刑期滿（因累
    進縮刑16日），於97年3月18日縮短刑期執畢出監，猶不知
    悔改。
二、詎曾懷毅仍不知悔悟，明知海洛因係毒品危害防制條例第2
    第2項第1款所定之第一級毒品，不得非法持有，竟意圖供己
    施用，於100年2月12日某時，在不詳地點，向姓名年籍不詳
    、綽號「嫂子」之成年女子，以新臺幣（下同）8000元價格
    ，購買第一級毒品海洛因1包（驗餘淨重6.56公克、空包裝
    重0.36公克、純質淨重1.93公克），而無故持有。因曾懷毅
    另犯違反毒品危害防制條例案件遭本院及臺灣臺中地方法院
    檢察署檢察官發布通緝，嗣於100年2月13日下午1時55分許
    ，為警循線在臺中市○里區○○○街137號「皇家汽車旅館
    」216室內查獲，並當場在曾懷毅所有之黑色皮包內扣得其
    如附表所示之扣案物品（曾懷毅施用第二級毒品部分，業經
    本院以100年度簡字第310號判決確定；違反槍砲彈藥刀械管
    制條例部分，另案偵審）。
三、案經臺中市政府警察局第六分局報告臺灣臺中地方法院檢察
    署偵查起訴。
    理    由
壹、程序方面：
一、按除簡式審判程序、簡易程序及刑事訴訟法第376條第1款、
    第2款（第1款：最重本刑為三年以下有期徒刑、拘役或專科
    罰金之罪。第2款：刑法第320條、第321條之竊盜罪。）所
    列之罪之案件外，第一審應行合議審判，刑事訴訟法第284
    條之1條文定有明文。本件被告曾懷毅所犯係屬刑事訴訟法
    第376條第1款規定之罪，依法獨任進行審理程序，合先敘明
    。
二、有關於證據能力部分：
（一）卷附之現場蒐證照片20張，均係屬機械性紀錄特徵，也就
      是認識對象的是照相鏡頭，透過鏡頭形成的畫面映寫入膠
      卷或特定儲存設備內（如記憶卡），然後還原於照相紙上
      ，故照相中本不含有人的供述要素，在現實情形與作為傳
      達結果的照相，其內容上的一致性是透過機械的正確性來
      加以保障的，在照相中並不存在人對現實情形的知覺、記
      憶，在表現時經常可能發生的錯誤（如知覺的不準確、記
      憶隨時間推移而發生的變化、遺忘），故照相當然是非供
      述證據，並無傳聞法則之適用，上開照片既係透過相機拍
      攝後所得，且與本案犯罪事實具有關聯性，被告對於卷內
      所附之上揭各該照片亦均未表示異議主張係執法人員違法
      取得，經查又無不得作為證據之事由，依法自得作為證據
      ，而有證據能力（最高法院97年度臺上字第3854號判決意
      旨參見）
（二）按刑事訴訟法第159條之5第2項所定：「當事人、代理人
      或辯護人於法院調查證據時，知有第159條第1項不得為證
      據之情形，而未於言詞辯論終結前聲明異議者，視為有前
      項之同意。」乃係基於證據資料愈豐富，愈有助於真實發
      現之理念，酌採當事人進行主義之證據處分權原則，並強
      化言詞辯論主義，透過當事人等到庭所為之法庭活動，在
      使訴訟程序順暢進行之要求下，承認傳聞證據於一定條件
      內，得具證據適格。此種「擬制同意」，因與同條第1項
      之明示同意有別，實務上常見當事人等係以「無異議」或
      「沒有意見」表示之，斯時倘該證據資料之性質，已經辯
      護人閱卷而知悉，或自起訴書、原審判決書之記載而了解
      ，或偵、審中經檢察官、審判長、受命法官、受託法官告
      知，或被告逕為認罪答辯或有類似之作為、情況，即可認
      該相關人員於調查證據之時，知情而合於擬制同意之要件
      （最高法院96年度臺上字第4174號判決意旨參見）。經查
      ，本件除上述一、二所述部分外，其餘卷內所引用之供述
      證據【含言詞及書面陳述】，其性質屬於被告以外之人於
      審判外的陳述，而為傳聞證據，且查無符合刑事訴訟法第
      159條之1至之4等前4條之情形者，原雖無證據能力，然此
      部分供述證據【含言詞及書面陳述】內容，業經本院審理
      時予以提示並告以要旨，且經檢察官及被告表示意見。
      當事人已知上述供述證據乃屬傳聞證據，且被告於本院審
      判期日中均未對此部分之證據表示意見，且迄至言詞辯論
      終結前亦未聲明異議，本院審酌上開證據資料製作時之情
      況，並無違法、不當取供之情形存在及證明力明顯過低之
      瑕疵，亦認為以之作為證據應屬適當，揆諸前開規定，爰
      依刑事訴訟法第159條之5規定，認為以之作為本案之證據
      亦屬適當，自均有證據能力。
（三）按被告（此不同於被告以外之人）之自白，非出於強暴、
      脅迫、利誘、詐欺、疲勞訊問、違法羈押或其他不正之方
      法，且與事實相符者，得為證據，刑事訴訟法第156條第1
      項定有明文。本件被告於警詢、檢察官偵查中及本院審理
      時自白犯罪部分，被告於本院審理時均未提出其他可供證
      明被告下列經本院所引用之於警詢、檢察官偵查中及本院
      審理時自白部分，究有如何之遭受「強暴、脅迫、利誘、
      詐欺、疲勞訊問、違法羈押或其他不正之方法」始為自白
      之證據，以供本院得以即時調查審認，並參酌上開所述非
      供述證據部分之證據等，均足認被告下列經本院所引用之
      於警詢、檢察官偵查中及本院審理時所為自白部分，其與
      事實相符者，依法自得為證據。
貳、實體方面（有關於認定犯罪事實暨論罪科刑部分）：
一、上揭犯罪事實，業據被告曾懷毅（下稱被告）坦承不諱，復
    有臺中市政府警察局第六分局搜索扣押筆錄（執行時間：10
    0年2月13日13時55分起至15時6分止、受執行人：曾懷毅及
    謝帛言、執行處所：臺中市○里區○○○街137號「皇家精
    品旅館」216室）、臺中市政府警察局第六分局搜索扣押筆
    錄（執行時間：100年2月13日15時37分起至55分止、受執行
    人：曾懷毅、執行處所：臺中市○區○○路203號4樓之9）
    、扣押物品目錄表、現場蒐證照片20張、皇家汽車旅館帳單
    明細（見警卷第23~28、30~34、37~40、47頁）附卷可稽，
    並有如附表所示之物品扣案可佐。其中如附表編號1、2、3
    所示之疑似第一級毒品海洛因之碎塊狀物品1包及香菸2支，
    經分別送法務部調查局濫用藥物實驗室、行政院衛生署草屯
    療養院鑑驗，檢驗結果為：1.送驗碎塊狀物品1包檢出第一
    級毒品海洛因成分，驗餘淨重6.56公克、空包裝重0.36公克
    ，純度29.23%，純質淨重1.93公克；2.送驗香菸2支，其中
    編號B0000000檢出海洛因成分，另一檢體編號B0000000未檢
    出管制藥品或毒品成分，此有法務部調查局濫用藥物實驗室
    100年4月25日調科壹字第10023009380號鑑定書、行政院衛
    生署草屯療養院100年4月8日草療鑑字第1000300271號鑑定
    書各乙份（見偵查卷第71、217頁）附卷足憑。堪認被告上
    開自白確與事實相符，足以採信。本件事證明確，被告犯行
    洵堪認定。
二、查海洛因係毒品危害防制條例第2第2項第1款所定之第一級
    毒品，不得非法持有、施用。核被告所為，係犯毒品危害防
    制條例第11條第1項之持有第一級毒品罪。
三、被告前因(1)毒品危害防制條例案經本院於89年8月24日以89
    年度訴字第1662號判處應執行有期徒刑1年2月（施用第一級
    毒品10月，施用第二級毒品7月，二罪併定），上訴後經臺
    灣高等法院臺中分院以89年度上訴字第1772號判決駁回上訴
    確定後，於91年4月21日送監執行；(2)因違反槍砲彈藥刀械
    管制條例案件，經本院於90年12月31日以90年度訴緝字第
    568號判決判處有期徒刑1年3月，併科罰金新臺幣10萬元確
    定；又(3)因違反毒品危害防制條例案件，經本院於91年4月1
    日以91年度訴字第331號判決判處應執行有期徒刑1年（施用
    第一級毒品8月，施用第二級毒品6月，二罪併定）確定。上
    揭(2)、(3)案刑嗣經本院以91年度聲字第1428號裁定有期徒刑
    部分應執行2年2月確定，並接續(1)案執行，指揮書執畢日期
    為94年8月20日，易服勞役期間94年8月21日至94年12月9日
    ，於93年10月27日縮短刑期假釋出監，假釋期間交付保護管
    束。惟曾懷毅於上開假釋期間內，(4)於94年11月14日、94年
    11月17日另犯施用第一、二級毒品等案件，經本院以95年度
    訴字第501號判決判處應執行有期徒刑1年（施用第一級毒品
    10月，施用第二級毒品4月，二罪併定），上訴後，經臺灣
    高等法院臺中分院以95年度上訴字第1195號判決駁回上訴，
    再經最高法院以95年度臺上字第5237號判決駁回上訴確定，
    嗣因中華民國九十六年罪犯減刑條例於96年7月16日施行，
    經臺灣高等法院臺中分院以96年度聲減字第943號裁定減刑
    為有期徒刑6月確定；再(5)因違反毒品危害防制條例案件，
    經本院於96年6月26日以96年度訴字第539號判決判處應執行
    有期徒刑1年3月（施用第一級毒品1年，施用第二級毒品6月
    ，二罪併定）確定，嗣因中華民國九十六年罪犯減刑條例於
    96年7月16日施行，經本院於96年9月10日以96年度聲減字第
    3835號減刑裁定各減為有期徒刑6月、3月，合併定執行有期
    徒刑7月15日確定；上開(1)(2)(3)案假釋經撤銷後，曾懷毅於
    94年11月17日入監執行殘刑7月27日，及接續執行上開(4)、
    (5)減刑後之有期徒刑6月、7月15日，指揮書執畢日期為97年
    4月2日，於97年3月17日縮刑期滿（因累進縮刑16日），於
    97年3月18日縮短刑期執畢出監，有臺灣高等法院被告前案
    紀錄表在卷可參，其於徒刑執行完畢五年以內，故意再犯本
    件有期徒刑以上之罪，為累犯，應依刑法第47條第1項之規
    定加重其刑。
四、爰審酌被告有多次施用毒品犯罪前科之品行（參卷附臺灣高
    等法院被告前案紀錄表）、國中畢業之智識程度、經濟貧寒
    之生活狀況（見警卷被告調查筆錄受詢問人資料），明知毒
    品對於自身健康之戕害及國家對於杜絕毒品犯罪之禁令，再
    次為施用毒品而持有之，未見戒除惡習之決心，惡性非輕，
    然念及被告本次持有之海洛因純質淨重僅1.93公克，數量甚
    微，及犯後能坦承犯行，態度良好等一切情狀，量處如主文
    所示之刑，並諭知易科罰金之折算標準，以示懲儆。
五、扣案如附表編號1所示之海洛因（驗餘淨重6.56公克、空包
    裝重0.36公克，純度29.23%，純質淨重1. 93公克），經鑑
    驗結果確為第一級毒品，已如上說明；另扣案如附表編號2
    所示之香菸（檢體編號B0000000）1枝，因其內摻有微量海
    洛因，難以從中將第一級毒品海洛因析離，應視同為第一級
    毒品海洛因；是上開扣案毒品均屬違禁物，均應依毒品危害
    防制條例第18條第1項前段之規定，諭知沒收銷燬之。至扣
    案如附表編號3至10所示之物品，或非被告所有，或雖為被
    告所有但非關本件犯罪之物，而應於另案宣告沒收者（各物
    品未予宣告沒收之原因，分別詳附表備註欄內所載），爰均
    不予諭知沒收，附此敘明。
據上論斷，依刑事訴訟法第299條第1項前段，毒品危害防制條例
第11條第1項、第18條第1項前段，刑法第11條、第41條第1項前
段、第47條第1項前段，判決如主文。
本案經檢察官楊朝嘉到庭執行職務。
中    華    民    國    100    年    11    月    10   日
                  刑事第一庭   法  官    廖  穗  蓁
以上正本證明與原本無異。
如不服本判決應於收受送達後10日內向本院提出上訴書狀，並應
敘述具體理由；其未敘述上訴理由者，應於上訴期間屆滿後20日
內向本院補提理由書（均須按他造當事人之人數附繕本）「切勿
逕送上級法院」。
                               書記官    許  靜  茹
中    華    民    國    100    年    11   月     10    日
附錄論罪科刑法條：
毒品危害防制條例第11條第1項
持有第一級毒品者，處3年以下有期徒刑、拘役或新臺幣5萬元以
下罰金。
附表：
┌──┬────────────────┬─────────┐
│編號│品        名        數        量│備          註    │
├──┼────────────────┼─────────┤
│ １ │第一級毒品海洛因壹包            │為違禁物，應沒收銷│
│    │（驗餘淨重 6.56 公克、空包裝重  │毀之。            │
│    │0.36 公克，純度 29.23%，純質淨重│                  │
│    │1.93 公克）                     │                  │
├──┼────────────────┼─────────┤
│ ２ │香菸壹枝（內摻有微量海洛因）    │為違禁物，應沒收銷│
│    │（檢體編號B0000000）            │毀之。            │
├──┼────────────────┼─────────┤
│ ３ │香菸壹枝（檢體編號B0000000）    │非被告所有。      │
├──┼────────────────┼─────────┤
│ ４ │行動電話肆支（SIM卡張）       │其中壹支為被告所有│
│    │ NOKIA 廠牌行動電話壹支（門號 │，但非關本案。    │
│    │  0000-000000之SIM卡壹張、序號  │                  │
│    │  000000000000000）             │                  │
│    │SonyEricsson廠牌行動電話壹支  │                  │
│    │  （序號00000000000000003）     │                  │
│    │SonyEricsson廠牌行動電話壹支  │                  │
│    │  （門號0000-000000之SIM卡壹張、│                  │
│    │  序號00000000000000006）       │                  │
│    │三星廠牌行動電話壹支          │                  │
│    │  （無SIM卡）                   │                  │
├──┼────────────────┼─────────┤
│ ５ │電子磅秤壹臺                    │非被告所有。      │
├──┼────────────────┼─────────┤
│ ６ │分裝袋貳包                      │非被告所有。      │
├──┼────────────────┼─────────┤
│ ７ │安非他命吸食器壹個              │雖為被告所有供施用│
│    │                                │毒品使用，但非關本│
│    │                                │案。              │
├──┼────────────────┼─────────┤
│ ８ │注射針筒支                    │非被告所有。      │
├──┼────────────────┼─────────┤
│ ９ │毒品研磨器壹組                  │非被告所有。      │
├──┼────────────────┼─────────┤
│１０│榔頭壹枝                        │非被告所有。      │
└──┴────────────────┴─────────┘